# 预付购买股权款项

提问人：jinapai 时间：2023-02-21 21:37:31
您好陈版主，咨询下：我司 12 月与另一方签订购买A公司股权协议，总价款 5 亿，当月支付了 3 亿，截止资产负债表日，A公司董事或股权未做变更手续，请问 3 亿元股权支付款如何记账？谢谢指导

回答人：chenyiwei
要看本公司是否已就受让的股权开始享有股东权利和承担股东义务？如果是则按照总价款 5 亿元确认长期股权投资，未付的 2 亿元确认为负债（如其他应付款）；如果尚未享有股东权利的，则作为预付投资款列报为其他非流动资产。